tr: Ev ve Bahçe > Mutfak ve Yemek > Mutfak Aletleri > Yemek Pişirme Ocakları ve Buharlı Pişiriciler: Yumurta Pişiriciler; Elektrikli Düdüklü Tencereler; Buharlı Pişiriciler; Çok Amaçlı Pişiriciler; Pilav Pişirme Makineleri; Yavaş Pişiriciler; Termal Pişirme Makineleri; Buharlı Fırınlar
fi: Koti ja puutarha > Keittiö ja ruokailu > Keittiölaitteet > Ruuan keittimet ja höyryttimet: Munankeittimet; Sähköiset painekattilat; Höyrykeittimet; Monitoimikeittimet; Riisikeittimet; Haudutuspadat; Vakuumikeittimet; Vesiuunit
de: Heim & Garten > Küche & Esszimmer > Küchengeräte > Kochtöpfe & Dampfkochtöpfe: Eierkocher; Elektrische Schnellkochtöpfe; Dampfgarer; Multikocher; Reiskocher; Schongarer; Thermokocher; Öfen zum Vakuumgaren
ko: 가정/원예 용품 > 주방/식탁 > 주방가전 > 쿠커/찜기: 달걀 조리기; 전기 압력솥; 전기 찜기; 멀티 쿠커; 밥솥; 전기 찜솥; 보온 쿠커; 워터 오븐
vi: Nhà và vườn > Phòng bếp và phòng ăn > Thiết bị nhà bếp > Nồi điện và nồi hấp: Nồi nấu trứng; Nồi áp suất; Nồi hấp thức ăn; Nồi đa năng; Nồi cơm điện; Nồi nấu chậm; Nồi ủ; Lò nấu bằng hơi nước/nước nóng
pt-PT: Casa e jardim > Cozinha e refeições > Eletrodomésticos de cozinha > Panelas elétricas e a vapor: Máquinas para cozinhar ovos; Panelas de pressão elétricas; Máquinas para cozinhar a vapor; Máquinas de cozinha multifunções; Arrozeiras; Panelas de cozimento lento; Panelas térmicas; Fornos à base de água
zh-CN: 家居与园艺 > 厨房/餐厅 > 厨房电器 > 食物烹调用具: 煮蛋器; 电压力锅; 电蒸锅; 多功能烹饪锅; 饭煲; 慢炖锅; 焖烧锅; 蒸烤箱
en: Home & Garden > Kitchen & Dining > Kitchen Appliances > Food Cookers & Steamers: Egg Cookers; Electric Pressure Cookers; Food Steamers; Multi-Cookers; Rice Cookers; Slow Cookers; Thermal Cookers; Water Ovens
cs: Dům a zahrada > Kuchyně a jídelny > Kuchyňské spotřebiče > Hrnce na vaření a parní hrnce: Vařiče na vejce; Elektrické tlakové hrnce; Parní hrnce; Multifunkční hrnce; Hrnce na rýži; Pomalé hrnce; Termohrnce; Temperovače sous-vide
ro-RO: Casă și grădină > Bucătărie și sufragerie > Electrocasnice de bucătărie > Aparate de gătit și aparate de preparat alimente la aburi: Aparate de preparat ouă; Oale sub presiune electrice; Aparate de preparat alimente la aburi; Multicookere; Fierbătoare de orez; Oale pentru gătire lentă; Aparate multicooker; Cuptoare cu aburi
el: Σπίτι & κήπος > Κουζίνα & τραπεζαρία > Συσκευές κουζίνας > Συσκευές μαγειρέματος & ατμομάγειρες: Βραστήρες αυγών; Ηλεκτρικές χύτρες ταχύτητας; Ατμομάγειρες; Πολυμάγειρες; Βραστήρες ρυζιού; Βραστήρες αργού μαγειρέματος; Θερμικές κατσαρόλες; Φούρνοι νερού
sk-SK: Dom a záhrada > Kuchyňa a jedáleň > Kuchynské spotrebiče > Teplovzdušné fritézy: Variče na vajcia; Elektrické tlakové hrnce; Parné hrnce; Multifunkčné hrnce; Ryžovary; Pece na pomalé pečenie; Termohrnce; Sous-Vide hrnce
sl-SI: Dom in vrt > Kuhinja in jedilnica > Kuhinjski aparati > Kuhalniki in soparniki hrane: Kuhalniki za jajca; Električni lonci na pritisk; Soparniki hrane; Večnamenski kuhalniki; Kuhalniki riža; Naprave za počasno kuhanje; Termo lonci; Parne pečice
nl: Huis en tuin > Keuken en eetkamer > Keukenapparatuur > Kook- en stoomapparaten: Eierkokers; Elektrische snelkookpannen; Stoomkokers; Multicookers; Rijstkokers; Slow cookers; Thermische kookpotten; Waterovens
sv: Hem och trädgård > Kök och matsal > Köksutrustning > Matlagningsmaskiner och ångkokare: Äggkokare; Elektriska tryckkokare; Ångkokare; Multikokare; Riskokare; Långsamkokare; Koklådor; Vattenugnar
da: Hjem og have > Køkken og spisestue > Køkkenudstyr > Kogeapparater og dampere: Æggekogere; Elektriske trykkogere; Dampkogere; Multikogere; Riskogere; Slow cookere; Termogryder; SousVide-ovne
lt-LT: Namai ir sodas > Virtuvė ir valgomasis > Virtuvės prietaisai > Maisto viryklės ir troškintuvai garuose: Kiaušinių viryklės; Elektriniai greitpuodžiai; Troškintuvai garuose; Daugiafunkcinės viryklės; Ryžių viryklės; Lėtojo virimo viryklės; Šiluminės viryklės; Vandens krosnelės
hu: Otthon és kert > Konyha és étkező > Konyhai gépek > Ételfőzők és -párolók: Tojásfőzők; Elektromos kukták; Ételpárolók; Többfunkciós főzőedények; Rizsfőzők; Lassú tűzhelyek; Termikus tűzhelyek; Vízsütők
hr-HR: Dom i vrt > Kuhinja i blagovaonica > Kuhinjski aparati > Kuhala i parna kuhala za hranu: Kuhala za jaja; Električni ekspres lonci; Parna kuhala za hranu; Višenamjenska kuhala; Kuhala za rižu; Aparati za sporo kuhanje; Termalni lonci; Sous vide pećnice
nb: Hjem og hage > Kjøkken og spiserom > Kjøkkenapparater > Matkokere og -dampere: Eggkokere; Elektriske trykkokere; Matdampere; Multikokere; Riskokere; Slowcookere; Termiske kokeapparater; Vannovner
th: บ้านและสวน > ห้องครัวและการรับประทานอาหาร > เครื่องใช้ในครัว > หม้อหุงและหม้อนึ่ง: เครื่องต้มไข่; หม้อหุงความดันไฟฟ้า; หม้อนึ่งอาหาร; หม้อหุงข้าวอเนกประสงค์; หม้อหุงข้าว; หม้อสำหรับตุ๋น; หม้อตุ๋น; เตาอบที่ใช้น้ำ
pt-BR: Casa e jardim > Produtos de cozinha e aparelhos de jantar > Utensílios para cozinha > Panelas e panelas de pressão: Cozinhadores de ovos; Panelas de pressão elétricas; Panelas a vapor; Multicozinhas; Panelas para arroz; Panelas para cozimento lento; Panelas térmicas; Fornos de água
ja: ホーム・ガーデン > キッチン・ダイニング > キッチン家電 > 炊飯器・蒸し器: エッグクッカー; 電気圧力鍋; 蒸し器; マルチクッカー; 炊飯器; スロークッカー; 保温調理鍋; ウォーターオーブン
pl: Dom i ogród > Kuchnia i jadalnia > Akcesoria kuchenne > Parowary i garnki do gotowania na parze: Maszynki do jajek; Szybkowary elektryczne; Parowary; Multicookery; Maszynki do ryżu; Wolnowary; Thermocookery; Piekarniki do sous-vide
it: Casa e giardino > Cucina e pranzo > Elettrodomestici > Cuocitori e dispositivi di cottura al vapore per cibi: Dispositivi cottura uova; Pentole a pressione elettriche; Pentole cottura al vapore; Multi-cooker; Dispositivi cottura riso; Slow cooker; Termocucine; Forni sotto vuoto
fr: Maison et jardin > Arts de la table et arts culinaires > Électroménager de cuisine > Cuiseurs et cuiseurs vapeur: Cuiseur à œufs; Autocuiseurs électriques; Cuiseurs-vapeur; Multicuiseurs; Cuiseurs à riz; Mijoteuses; Cuiseurs lents; Fours à eau
es: Casa y jardín > Cocina y comedor > Electrodomésticos de cocina > Ollas de vapor para alimentos: Cocedores de huevos; Ollas a presión eléctricas; Ollas de vapor; Ollas multifunción; Arroceras; Ollas de cocción lenta; Ollas térmicas; Hornos de agua
zh-TW: 居家和庭園 > 廚房與餐廳 > 廚房電器 > 料理鍋/蒸鍋: 煮蛋器; 電子壓力鍋; 蒸煮器; 多功能萬用鍋; 飯鍋; 慢燉鍋; 燜燒鍋; 水波爐
bg-BG: Дом и градина > Кухня и трапезария > Кухненски уреди > Уреди за готвене и пара: Яйцеварки; Електрически тенджери под налягане; Уреди за готвене на пара; Мултикукъри; Оризоварки; Уреди за бавно готвене; Термични уреди за готвене; Водни фурни
ru: Дом и сад > Кухня и сервировка стола > Кухонная техника > Электрокастрюли и пароварки: Яйцеварки; Электроскороварки; Пароварки; Мультиварки; Рисоварки; Медленноварки; Мультиварки; Печи для су-вид